臺灣士林地方法院刑事判決　　　　　　　　　　　　　九十一年度訴字第三五九號
　　公　訴　人　臺灣士林地方法院檢察署檢察官
　　被　　　告　甲○○
右列被告因違反毒品危害防制條例案件，經檢察官提起公訴（九十一年度毒偵緝字第
七五號）及移送併案審理（九十一年度毒偵字第七○四號），本院判決如左：
    主  文
甲○○連續施用第一級毒品，處有期徒刑拾月；又連續施用第二級毒品，處有期徒刑
伍月，扣案之第二級毒品安非他命參包（合計驗餘淨重壹柒點參零陸玖公克）及安非
他命吸食器壹組，均沒收，其中第二級毒品安非他命參包（合計驗餘淨重壹柒點參零
陸玖公克）並銷燬。應執行有期徒刑壹年貳月，扣案之第二級毒品安非他命參包（合
計驗餘淨重壹柒點參零陸玖公克）及安非他命吸食器壹組，均沒收，其中第二級毒品
安非他命參包（合計驗餘淨重壹柒點參零陸玖公克）並銷燬。
    事  實
一、甲○○前因施用第二級毒品安非他命案件，經臺灣基隆地方法院裁定送觀察、勒
    戒後，認無繼續施用毒品傾向，業經該院於民國八十八年十二月二日以八十八年
    易緝字第三四號判處免刑，並於同年月三十一日確定。詎甲○○仍不知悛悔：（
    一）復基於施用第一級毒品之概括犯意，自九十一年二月間某日起至九十一年四
    月十七日晚上八時止，連續在友人陳延明位於台北縣三重市○○街二五一號頂樓
    加蓋六○二號房之住處及基隆市○○區○○街二十一之二號胞兄住所等處，施用
    第一級毒品海洛因，平均二至三日施用一次；（二）又另基於施用第二級毒品安
    非他命之概括犯意，連續於八十九年七月中旬某日起至八十九年八月十日某時止
    在台北市○○區○○街一八一之三號七樓之四住處、九十一年四月十五日某時及
    九十一年四月十七日晚上八時在台北縣三重市○○街二五一號頂樓六○二號房友
    人住處，以玻璃球吸食器施用第二級毒品安非他命數次。分別於：（１）八十九
    年八月十日十六時五十分，在台北市○○○路、歸綏街口為警查獲，並當場扣得
    甲○○持有之安非他命二包，嗣經甲○○同意，復在其位於台北市○○區○○街
    一八一之三號七樓之四住處，搜索查扣其所有之安非他命一包、吸食器一組，經
    徵其同意後，帶往警局採尿並送驗；（２）九十一年四月十八日二時三十分許，
    因通緝案在友人陳延明位於台北縣三重市○○街二五一號頂樓加蓋六○二號房內
    為警查獲逮捕，並採其尿液送驗。嗣因驗尿結果均呈毒品陽性反應，始悉上情。
    甲○○經本院依八十九年毒聲字第一六一六號裁定送觀察、勒戒後，認有繼續施
    用毒品之傾向。
二、案經台北縣警察局三重分局報告台灣士林地方法院檢察署檢察官偵查起訴暨移送
    併案審理。
    理  由
一、右揭事實，業據被告甲○○於本院審理時坦白承認，其於八十九年八月十日在警
    局所採尿液，經送鑑驗結果，呈安非他命陽性反應，有台灣檢驗科技股份有限公
    司八十九年八月二十四日出具之濫用藥物尿液檢驗報告附卷可憑（八十九年度毒
    偵字第二六一八號卷第三三頁）、嗣於九十一年四月十八日在警局所採尿液，經
    送鑑驗結果，呈安非他命及鴉片類陽性反應，亦有上開公司九十一年四月三十日
    出具之濫用藥物尿液檢驗報告在卷可參（九十一年度毒偵字第七○四號卷第二十
    三頁），又扣案被告所有之顆粒三包，經送鑑定後，證實確含甲基安非他命成分
    ，有國防部憲兵司令部刑事鑑識中心八十九年九月二十日（八九）綱得字第一二
    五一九號鑑驗通知書附卷可考（九十一年度毒偵緝字第七五號卷第四六頁），此
    外，並有被告所有之安非他命吸食器一組扣案可憑，足認被告自白與事實相符，
    堪予採信。被告前因施用第二級毒品安非他命案件，經臺灣基隆地方法院裁定送
    觀察、勒戒後，認無繼續施用毒品傾向，業經該院於民國八十八年十二月二日以
    八十八年易緝字第三四號判處免刑，並於同年月三十一日確定，有判決書一份在
    卷可憑，其因本案施用毒品犯行，經本院裁定送觀察、勒戒後，認有繼續施用毒
    品傾向，復有本院裁定書、台灣士林看守所九十一年四月二十四日士所戒字第○
    九一○○○一九九六號函附「有無繼續施用毒品傾向證明書」一份存卷可按（九
    十一年度毒偵緝字第七五號卷第三五頁、第三六頁），其於免刑判決確定五年內
    再犯施用毒品罪，事證明確，犯行堪予認定，應依法論科。
二、查海洛因為毒品危害防制條例第二條第二項第一款所稱之第一級毒品，安非他命
    則為同條例之同條項第二款所稱之第二級毒品。又犯毒品危害防制條例第十條施
    用毒品之罪者，檢察官應先將被告送觀察、勒戒，經觀察、勒戒後，無繼續施用
    毒品傾向者，應由檢察官為不起訴處分；依前開規定為不起訴處分後，五年內再
    犯施用毒品之罪，經觀察、勒戒後，認有繼續施用毒品之傾向或三犯以上者，不
    適用前項規定，但應由檢察官聲請法院裁定令入戒治處所施以強制戒治，毒品危
    害防制條例第二十條定有明文；又毒品危害條例修正施行前繫屬之案件，除有刑
    法第二條第一項但書之情形外，於修正施行後，於審判中之案件，由法院依修正
    後規定應為不起訴處分者，應為免刑之判決，同條例第三十五條第三款定有明文
    ，是法院經依上開規定判決免刑者，於免刑判決確定後五年內再犯施用毒品罪者
    ，自應一併適用同條例中關於不起訴處分確定後五年內再犯施用毒品罪之規定，
    如有繼續施用毒品傾向者，除應再送強制戒治外，應併予追訴處罰。查本件被告
    因施用毒品案件，經送觀察、勒戒後，認無繼續施用毒品傾向，經法院判處免刑
    確定後，五年內再犯本案施用毒品罪，經送觀察、勒戒後，認有繼續施用毒品傾
    向，如前所述，依據上開說明，自應依法處罰。故核被告甲○○所為，係犯毒品
    危害防制條例第十條第一項之施用第一級毒品罪及同條第二項之施用第二級毒品
    罪。其分別持有第一級毒品海洛因及第二級毒品安非他命之低度行為，應各為施
    用毒品之高度行為所吸收，均不另論以持有毒品罪。被告連續多次施用第一級毒
    品犯行，時間密接，犯罪構成要件相同，顯係基於概括犯意為之，至數次施用第
    二級毒品安非他命犯行部分，犯罪構成要件均相同，雖被告於八十九年八月十日
    施用安非他命後，迄至九十一年四月十五日始再度施用安非他命，然被告於八十
    九年八月間為警查獲施用毒品犯行後，明知嗣經法院裁定送觀察勒戒而未依通知
    到案接受執行，顯見被告當時尚無戒除毒癮之決意，復依被告供承九十一年四月
    間該二次施用毒品係因看見朋友在施用毒品，便跟著施用等語在卷，益徵被告當
    時並未戒除吸毒惡習，致難拒毒品誘惑，一時毒癮復發而再度施用安非他命，是
    堪認被告所犯數次施用安非他命犯行，應係基於概括犯意為之，從而被告先後多
    次施用第一級毒品海洛因及第二級毒品安非他命犯行，各為連續犯，應分別以一
    罪論，並均依刑法第五十六條規定加重其刑，被告所犯上述二罪，犯意各別，罪
    名互異，應予分論併罰，公訴人移送併辦部份（九十一年度毒偵字第七０四號）
    與本件起訴犯行為實質一罪，本院自應併予審究，復此敘明。爰審酌被告曾因施
    用毒品犯行而送觀察、勒戒後，仍不知悛悔，復再施用第一級、第二級毒品，顯
    已有成癮性，惟念其吸用毒品乃戕害身心健康，尚未危及他人並其犯罪之動機、
    目的、智識程度等一切情狀，量處如主文所示之刑並定其應執行之刑，以示懲儆
    。
三、扣案之安非他命三包（淨重一七．四九一公克、驗餘淨重一七．三○六九公克）
    係查獲之第二級毒品，不問是否屬於犯人所有，應依毒品危害防制條例第十八條
    第一項前段之規定，諭知沒收銷燬，扣案之安非他命吸食器一組，係被告所有供
    本案犯罪所用之物，業據被告供承在卷，應依刑法第三十八條第一項第二款之規
    定，宣告沒收。至取樣送驗之安非他命（○．一八四一公克），因驗析用罄而滅
    失，自無從諭知沒收銷燬，附此敘明。
四、公訴意旨另認被告尚分別於九十一年四月十八日某時施用第一級毒品海洛因及自
    九十一年二月間某日起至同年四月十八日某時止，施用第二級毒品安非他命（前
    揭論罪科刑之九十一年四月十五日、同年月十七日二次施用犯行除外），並與前
    揭論罪科刑部分，有連續犯之裁判上一罪關係，訊據被告就此部份犯行堅詞否認
    。經查：公訴人於本院審理時，業已當庭更正被告犯罪時間，而將上開時點之犯
    行予以排除，且被告既已坦承連續施用第一級毒品海洛因及施用第二級毒品犯行
    不諱，衡情應無必要再就其他構成連續犯之部分犯行猶飾詞卸責之必要，此外，
    復查無其他積極證據足認被告此部份之犯行，既不能證明被告此部份之犯罪，而
    依公訴意旨，此部份犯嫌復與前開論罪科刑部分有裁判上一罪關係，爰不另為無
    罪之諭知，附此敘明。
據上論斷，應依刑事訴訟法第二百九十九條第一項前段，毒品危害防制條例第十條第
一項、第二項、第十八條第一項前段，刑法第十一條、第五十六條、第五十一條第五
款、第三十八條第一項第二款，判決如主文。
本案經檢察官張紜瑋到庭執行職務。
中      華      民      國    九十一    年     十一     月     二十     日
                                    臺灣士林地方法院刑事第四庭
                                      審判長法  官  謝  靜  恒
                                            法  官  趙  文  卿
                                            法  官  吳  祚  丞
右正本證明與原本無異。
如不服本判決，應於判決送達後十日內，向本院提出上訴狀。
                                            書記官  林  立  原
中      華      民      國    九十一    年     十一     月     二十一   日
附錄本案論罪科刑法條全文：
毒品危害防制條例第十條：
施用第一級毒品者，處六月以上五年以下有期徒刑。
施用第二級毒品者，處三年以下有期徒刑。
